Config:
  hfst:
    Gen: ../../../src/generator-gt-norm.hfst
    Morph: ../../../src/analyser-gt-norm.hfst
  xerox:
    Gen: ../../../src/generator-gt-norm.xfst
    Morph: ../../../src/analyser-gt-norm.xfst
    App: lookup

Tests:

  Adjective - häänis:
    häänis+A+Sg+Nom: häänis
    häänis+A+Attr: hänis
    häänis+A+Sg+Gen: háánnás
    häänis+A+Sg+Acc: háánnás
    häänis+A+Sg+Ill: hánásân
    häänis+A+Sg+Loc: hánásist
    häänis+A+Sg+Com: hánásáin
    häänis+A+Sg+Abe: háánnásttáá
    häänis+A+Ess: hänisin
    häänis+A+Par: hänisid
    häänis+A+Pl+Nom: hánáseh
    häänis+A+Pl+Gen: hánásij
    häänis+A+Pl+Acc: hánásijd
    häänis+A+Pl+Ill: hánásáid
    häänis+A+Pl+Loc: hánásijn
    häänis+A+Pl+Com: hánásijguin
    häänis+A+Pl+Abe: hánásijttáá
